臺灣臺中地方法院刑事判決　　　　　　　　　　　　九十三年度訴字第一七八號
　　公　訴　人　台灣台中地方法院檢察署檢察官
　　被　　　告　甲○○
　　指定辯護人　本院公設辯護人　丙○○
右列被告因殺人未遂案件，經檢察官提起公訴（九十三年度偵字第一一三七三號），
本院判決如左：
    主  文
甲○○殺人未遂，處有期徒刑伍年陸月。
    事  實
一、緣甲○○與乙○○係認識多年之朋友，二人相處原尚稱和睦，惟之前甲○○曾向
    乙○○開口欲借點小錢而未能如願，即已懷恨在心，旋又於民國九十三年六月二
    十一日十五時許，在乙○○位於台中縣大甲鎮○○○路三九號住處內，因乙○○
    家內擺有電動玩具二台，甲○○因爭打電動玩具之事，再與乙○○發生爭執，甲
    ○○竟因而萌生殺人之犯意，自乙○○住處隔壁不知名鄰居家內取得菜刀乙把後
    ，將菜刀插在腰部右後方，進入上開乙○○住處之房間內，趁乙○○打完電話之
    際，掏出腰際之菜刀朝乙○○之臉部、頭部、左肘及腹部等部位砍殺六、七刀後
    ，隨即跑出乙○○住處，丟下菜刀而逃離現場。乙○○遭砍殺後，臉部滿是鮮血
    而跑出住處，向坐在其住處外面龍眼樹下乘涼之王木榮求救。經王木榮趕急撥打
    一一九電話叫救護車，並由另一位坐在龍眼樹下乘涼之鄭朝風護送乙○○至位於
    台中縣沙鹿鎮○○路一一七號之光田綜合醫院急救，乙○○因而倖免於難。而甲
    ○○砍殺乙○○後，雖隨即逃離現場，然仍為警於同日十七時許，在台中縣大甲
    鎮○○路與育英路口當場查獲。並在李塗揭住處查扣得上開菜刀一把。
二、案經乙○○訴由台中縣警察局大甲分局報告臺灣臺中地方法院檢察署檢察官偵查
    起訴。
    理  由
一、訊據被告甲○○對有於上開時、地，因故與乙○○發生口角爭執，旋即自乙○○
    住處隔壁鄰居家內取得菜刀乙把後，進入上開乙○○住處之房間內，朝乙○○之
    臉部、頭部、左肘及腹部等部位砍殺後逃離等事實均坦承不諱。惟否認有殺人之
    犯意，辯稱伊只是要教訓乙○○而已等語。然查右揭事實，業據被害人乙○○於
    偵、審中迭訴甚詳，核與證人陳瑞德、王木榮及鄭朝風等人於偵查中之證述，及
    據報到現場處理之台中縣警察局大甲分局大甲派出所警員何聰賢於本院審理中之
    證述，均相符合。並有光田綜合醫院診斷證明書、現場照片等在卷可參，此外亦
    有扣案之菜刀一把等可憑，本件事證明確。查被告以扣案之菜刀為行兇器械，而
    按該菜刀係屬銳利之鐵器，且人之臉部、頭部、腹部等部位，均屬人體重要部位
    ，被告以上開銳利之鐵器朝被害人乙○○上開重要部位揮砍，且造成被害人乙○
    ○上開之部位嚴重撕裂傷等之傷害，可認被告確具殺人犯意甚明，其前開辯解，
    要屬事後卸責之詞，無足採取，被告犯行堪予認定。
三、核被告所為，係犯刑法第二百七十一條第二項、第一項之殺人未遂罪。被告著手
    於殺人犯罪行為之實施，而未至被害人乙○○生死亡之結果，為未遂犯，應依刑
    法第二十六條前段之規定減輕其刑，爰審酌被告僅因向被害人借錢未能如願，及
    因爭打電動玩具之細故爭執，即起殺人犯意，犯罪手段兇殘，惡性非輕，嚴重影
    響社會治安，及其品行、智識程度與犯罪後之態度尚佳等一切情狀，量處有期徒
    刑五年六月，以資懲儆。
四、扣案之菜刀一把雖係被告供犯本罪所用之物，但並非被告所有業據被告陳明無誤
    ，爰不予宣告沒收，並此敘明。
據上論斷，應依刑事訴訟法第二百九十九條第一項前段，刑法第二百七十一條第一項
、第二項、第二十六條前段，判決如主文。
本案經檢察官丁○○到庭執行職務。
中      華      民      國      九十三      年      九      月    七    日
                                臺灣臺中地方法院刑事第二庭
                                  審判長法  官   張  智  雄
                                        法  官   許  惠  瑜
                                        法  官   柯  崑  輝
右正本證明與原本無異。
如不服本判決，應於送達後十日內向本院提出上訴狀 （須附繕本） ，上訴於台灣高等
法院台中分院。
                                        書記官
中      華      民      國      九十三      年      九      月    七    日
附錄論罪科刑法條
刑法第二百七十一條第一項、第二項
(普通殺人罪)
殺人者，處死刑、無期徒刑或十年以上有期徒刑。
前項之未遂犯罰之。
